# 请教一个合并报表的问题

提问人：dadiao 时间：2017-02-14 13:47:01
母公司现有一个全资子公司，合并报表的未分配利润是否等于母公司未分配利润与子公司未分配利润之和.请解释下。若存在子公司向母公司分红的情况下，合并报表的未分配利润与母、子公司未分配利润有什么勾稽关系。

回答人：chenyiwei
很多情况下不相等，例如： 1 、该子公司的取得来源为非同一控制下合并，或者虽为同一控制下合并，但最初该子公司是通过非同一控制下合并被纳入最终控制方的合并报表范围的； 2 、历史上母公司对该子公司的持股比例曾经发生过变动； 3 、内部交易未实现损益的抵销影响； 4 、内部利润分配的影响； 5 、合并报表层面未恢复子公司盈余公积导致的影响； 6 、母公司个别报表层面和合并报表层面对同一项权益性交易调整权益的金额或项目不同的影响； 7 、其他特殊因素。